«Mélanges» (dossiers de clients) de l'étude VIII. MC/ET/VIII/1366-MC/ET/VIII/1372 et MC/ET/VIII/1577-MC/ET/VIII/1592 (1371-1940)
Archives nationales
- Dossiers de clients (lettres C-F)., 1685-1925; MC/ET/VIII/1581
  (72) (18) - Émigrés. Radiation de la liste des émigrés de la veuve Salce, de Metz,, 11 germinal, an IX.
  (73) (187) - Enfance abandonnée. Société générale de protection de l'enfance abandonnée ou coupable (…) dixième assemblée générale tenue le 13 avril 1890. 36 pages in-8°.
  (74) (147) - Erné (dossier). Chronique de famille: lettres, certificats médicaux, testaments, 1896-1912 (copies, dossiers n° 25-30).
  (75) (78) - Étretat. Propriétés Level (Mélanie Henriette Amélie Baud, veuve d’Émile Honoré François Level): servitudes, plans (de la villa Carmen), photographie. 1910.
  (76) (196) - Exposition universelle de 1900. Société française du Palais du costume (projet Félix). Statuts, 1897. Chaix, 23 p. in-8°(ainsi qu'un autre tirage: 1898).
  (77) (201) - Famille (livrets de). 1898 (Lucien Dada né le 10 mars 1852), 1919 (Bernard Léon Boer né 3 octobre 1857) et 1927 (Auguste Boer né le 11 septembre 1885).
  (78) (24) – Filature. Société anonyme de filature et tissage mécanique Savana: statuts (1886), compte-rendu (1901), imprimés.
  (79) (93) - Fleming (dossier). Charles Fleming, professeur d'anglais à l'école Turgot, au lycée Napoléon et à l'École polytechnique: rapport avec Louis Christophe François Hachette Hachette, Firmin-Didot frères, Dezobry et Cie, et Truchy, libraires-éditeurs; association avec John Tibbins, autre professeur d'anglais au collège royal de Lille (Nord). 1831-1866.
  (80) (43) – Fleuriau. Croquis d’Aimé de Fleuriau, ambassadeur de France à Londres, par Myron Timothy Herrick, ambassadeur des États-Unis à Paris, 21 avril 1925. Plazza Athénée: croquis tête en charge au crayon au verso du titre du menu, à la page 3, canal à Venise, lith. en couleurs, signée Maurice Bompard.
  Cosnard, Jean Georges Léon Jules; Belanger; Narbonne, duc de; Deschamps, Émile; Deschamps, Piere; Bardo, Marie; Deschamps, Philippe; Deschanel, Émile; Furtado-Heine, Cécile; Duhamel (famille); Constant, Jean Marie; Bertrand, Virginie; Procope-Couteaux, François; Beausire, Jean; Elchingen, duchesse d'; Salce (veuve); Erné; Baud, Mélanie Henriette Amélie; Level, Émile Honoré François; Dada, Lucien; Boer, Bernard Léon; Boer, Auguste; Fleming, Charles; Hachette, Louis Christophe François; Firmin-Didot (frères); Tibbins, John; Fleuriau, Aimé de; Herrick, Myron Timothy; Bompard, Maurice; Naples (Italie); Russie; Draveil (Essonne); Saint-Pierre-et-Miquelon (pays et territoires d'outre-mer); Saint-Malo (Ille-et-Vilaine); Rennes (Ille-et-Vilaine); Versailles (Yvelines); Etretat (Seine-Maritime); Lille (Nord); Courcelles (rue de); Valois (rue de); Cisalpine (rue); Crimée (rue de); Rhin (rue du); Fossés-Saint-Germain (rue des); Ecole polytechnique; Institut de France
- Dossiers de clients (lettres F-H)., 1849-1940; MC/ET/VIII/1582
  (81) (6) - Fould (famile). Fould, conseiller général des Hautes-Pyrénées, ministre du cabinet de l'Empereur. Défense d'élection au Conseil d'État. Secours divers. 1860-1868. Actions aux cités ouvrières de Paris. 1849. Achille, représentant du peuple.
  (82) (173) - Fould/Gunzburg: contrat de mariage du 9 mars 1862, signatures de témoins et d'assistants sur 5 pages, 15 feuillets parchemin, titre et encadrements, initiales enluminées. Reliure maroquin, encadrements dorés (état délabré).
  (83) (132) - Franck (Adolphe): projet de constitution. Deuxième leçon du cours de droit naturel et de droit des gens au Collège de France, 1872, 36 p. in-16°, publiée par Élie Delarue, sténographe. Notice sur la vie et les travaux de M. Adolphe Franck, par M. Alfred Fouillée. Séance du 13 octobre 1894. Académie des Sciences morales et politiques. 27 p. in 4° (exemplaire dédié à Ch. Hayem).
  (84) (136) - Gabriel (avenue) et rue du Faubourg Saint-Honoré, n° 25, avec plan.
  (85) (174) - Galeries de France (nouvelles), 1899. Galerie française, décret postérieur à la loi du 24 juillet 1867.
  (86) (109) - Gambetta. Sommation drolatique de Jacques Bonhomme à Léon Gambetta, à la requête de Madame la République française, 1er janvier 188… (illisible).
  (87) (2) - Gaz, 1881. Discours de Monsieur le Directeur des travaux au Conseil municipal de Paris sur la réduction du prix du gaz. Paris, 1881, 15 p. in-4°.
  (88) (169) - Geslin (René), propriétaire: estimation et partage de sa succession. Biens en Loire-Inférieure et en Eure-et-Loir, hôtel boulevard de Nantes, n° 19. 1822, 99 p. in-4°.
  (89) (84) - Grenelle (quai de), rues Emeriau et des Usines. Anciens établissements Cail, en liquidation. Terrains à vendre: plans, 1905-1906.
  (90) (44) - Grenoble, nouveaux plans au 10000e, par François Meunier: liste alphabétique des voies publiques, avec indication des paroisses et des cantons dans lesquels elles se trouvent (nomenclature des édifices publics). 1901.
  (91) (159) - Greuze. Portrait de la Marquise de Chauvelin, succession d'Imecourt: carte d'exposition.
  (92) (143) - Guebriant (Madame de): huit lettres non signées à elle adressées, à Auxerre et à Lyon, 1787, 9 octobre à 9 novembre.
  (93) (201) - Guerber. Édouard Clément Guerber, vétérinaire, auteur de « Sous le doux ciel de France », 1918-1927.
  (94) (175) - Guerre de 1870-1871: lettres adressées à M. Gaston Ledoux à Alger.
  (95) (176) - Guerre de 1870-1871 et Commune de Paris: six lettres d'un commerçant d'Orbe, déserteur français amnistié, naturalisé suisse, à un cousin de Paris, et une autre d'un ancien employé du cousin de Paris, 1869-1872.
  (96) (185) - Guerre de 1939-1945: lettre d'un habitant de Faillouël (auj. Frières-Faillouël Aisne), 4 juillet 1940. Dossier Ducellier n° 63.
  (97) (20) - Guimet (musée): acquisition du terrain Grieninger.
  (98) (83) - Habitations à bon marché. La Petite construction, Société coopérative pour la construction d'habitations à bon marché, 1901: extrait des statuts.
  (99) (168) - Hanau (M. et Mme): une lettre adressée au premier, les trois autres à la seconde, dont une d'une Américaine et une autre du ministre des États-Unis à Paris, annonçant l'autorisation de réunir accordée à la Nouvelle église de Jérusalem. 1871-1878.
  contrat de mariage; Fould (famille); Gunzburg; Franck, Adolphe; Fouillée, Alfred; Bonhomme, Jacques; Gambetta, Léon; Geslin, René; Meunier, François; Guebriant; Guerbe, Édouard Clément; Ledoux, Gaston; Ducellier; Hanau; Imecourt; Hautes-Pyrénées (Midi-Pyrénées, département); Loire-Atlantique (Pays-de-la-Loire, département); Eure-et-Loir (Centre, département); Grenoble (Isère); Auxerre (Yonne); Alger (Algérie); Frières-Faillouël (Aisne); Gabriel (avenue); Faubourg-Saint-Honoré (rue du); Grenelle (quai de); Emeriau (rue); Usines (rue des); Lyon (Rhône); Greuze, Jean-Baptiste
- Dossiers de clients (lettres H-L)., 1848-1930; MC/ET/VIII/1583
  (100) (114) - Haussmann (boulevard) et formation d’une place au nord du nouvel opéra: jugement du 24 mars 1866, 35 pages mss.
  (101) (91) - Haussmann (boulevard): statuts de la société immobilière, manuscrit et imprimé, 16 pages in-8°, 1895.
  (102) (125) - Hayem (Charles).
  À la mémoire de Jules Franck, chevalier de la Légion d’honneur, ancien sous-préfet, sous-chef de bureau au ministère de l’Intérieur, Discours (…) aux obsèques (…) le 12 avril 1896, par J.-H. Dreyfuss, grand-rabbin de Paris. Imprimerie Maréchal et Montorier, Paris, 1896, 6 p. in-8°.
  Monument Fouillée-Guyau, par Denys Puech, 13 juin 1920, place Raspail à Lyon, 23 p. gr. in-fol., dédicacé « À madame Charles Hayem. Mme Alfred Fouillée offre ce souvenir de l’inauguration du monument élevé à la mémoire de deux philosophes qui lui furent amis ».
  Notice sur la vie et les travaux de M. Adolphe Franck par Alfred Fouillée, membre de l’Institut, dans sa séance du 13 octobre 1894. Typographie de Firmin-Didot, 27 pages, in-4°, dédicacé « À madame Ch. Hayem, hommage respectueux. A. Fouillée ».
  Adolphe Franck. Projet de constitution. Deuxième leçon du cours de droit naturel et de droit des gens au Collège de France.36 p. in-16°, A. Le Chevalier, éditeur. 1872.
  « Dîner des grands prix de Rome. 26 novembre 1900 ». Menu et programme du dîner au restaurant Ronceray, grav. de Fernand Sabatte, 1900 (exemplaire personnel de Ch. Hayem).
  Jean Mariel. L’œuvre de Jean Laho r. Édition du divan, 1912, 43 p. in-12.
  Prière en souvenir de M. Joseph Hayem, président de la communauté, par Léon Lévy, élève au séminaire. 15 p. petit in-8°.
  Collection Ch. Hayem: tableaux et bronzes, 19 mai et 6 juin 1902. 20 p. mss.
  Poésies dédiées à Mme Ch. Hayem: À deux, par Léonce Bénédite, fac-simile avec gravure représentant le bord d’un point d’eau avec au premier plan un martin-pêcheur en vol.
  « Les Baigneuses », par Philippe du Four, poème manuscrit.
  « Prieuse » et « Les Berceaux », par André Lemoyne, poèmes imprimés, feuille.s annotées.
  « Le culte domestique, sermon au temple d’Enghien », 1895.
  Étude sur Gustave Moreau, par Frantz M. Melchers, 8 p. in-fol., autre copie.
  Le Correspondant, par H. Saulgrain, 12 p. mss.
  Six mois socialistes au Chambard: revue, juillet - décembre 1894.
  « Casimirio regnante », par le même. 10 feuillets mss.
  Poésie de Lucien Delarue, 9 feuillets mss.
  Poésies diverses, 15 feuillets mss.
  « Divinal belluis », tétralogie, sonnets rouges copiés pour Mademoiselle B. Valentine Frank, par Jean Lenoir, 1885, 4 feuillets mss.
  « La Branche de lilas », proverbe. À Mlle S…, mars 1856, note au crayon: « unique exemplaire, prière de le rendre à l’auteur ». Imp. Schiller.
  Henri Schwabacher. « Le Troisième larron ». Comédie, musique de scène par G. Ruff, représentée au Cercle Pigalle le 14 décembre 1892. Imp. Mouillot, 1893, 2 p. in-12°
  Léon Duvanchel. « Le Portrait ». Henri Savine éditeur, 1890, 24 p. in-12°.
  Réflexions, 2 cahiers, dont un daté de 1892.
  (103) (150) - Homme. Dictionnaire de la conservation de l’Homme ou d’hygiène, et d’éducation physique et morale, par L. C. H. Macquart [Macquart, Louis Charles Henri (1745-1808)], prospectus sous forme de placard (42 cm x 31 cm) non daté [1798], suit: Histoire complète de la Révolution de France (...).
  (104) (124) - Imprimerie nouvelle. A. Bélier et Cie: statuts, 1893, 19 pages in-4°.
  (105) (25) - Incendie. Société d’assurance mutuelle immobilière contre l’incendie pour la ville de Paris: statuts, 1844, 24 pages in-4°.
  (106) (79) - Indochinois. Société française des celluloses et papiers indo-chinois: statuts, assemblées générales, souscription. 1904-1907.
  (107) (130) - Les insectes, fossiles des terrains primaires (…), par Charles Brongniart: extrait du « Bulletin de la Société des Amis des Sciences naturelles de Rouen », 1885, 1er semestre, p. 50-68, in-8°. Une page d’errata et addenda, et 5 hélio-gravures, exemplaire dédié à Valentine Franck.
  (108) (122) – Israélite. Statut et annuaire de la bienfaisante israélite, mai 1902, 67 pages in-8°, fac-similé.
  (109) (201) – Israélites. Statut de l’œuvre de secours aux malades et d’une maison de refuge pour les vieillards et infirmes, 1889.
  (110) (157) - Jean Goujon (rue). Terrains à vendre en totalité ou par lots. Placard non daté (30 cm x 25 cm).
  (111) (103) - Journal du Ciel. Supplément aux numéros 102 et 103. Instruisons-nous, instruisons nos enfants (…): notice de propagande non datée [postérieure à 1871], 8 pages in-8°.
  (111 bis) - Joyaux, etc (...). Catalogue de: succession de la comtesse (…), 1905, 33 pages in-8° (en déficit constaté le 10 avril 2014).
  (112) (94) - Juin 1848 (journée de). Lettre d’Antoine Senard, ministre de l’Intérieur, au lieutenant Sangouard, titulaire d’une mention honorable. 25 août 1848.
  (113) (155) - Jumelles. Livret de famille de deux jumelles nées à une heure quinze d’intervalle: Raymonde Louise Jeanne et Fernande Adolphine Nicette Imbert, nés le 25 mars 1905.
  (114) (123) - Justice de paix du IVe arrondissement (greffe de la). Procès entre Achille Étienne Bertrand et Thomas Philippe Maucomble, au sujet de la cession de cet office, 1836-1851.
  (115) (164) - Laissez-passer délivré par le chargé d’affaires près l’Empereur d’Allemagne au nom de Louis Adolphe de Mars, négociant, naturalisé français, 19 octobre 1886, feuille (45 cm x 28 cm).
  (116) (23) - Landes. Société anonyme des chemins de fer d’intérêt local du département des Landes: statuts, 1887. 24 pages in-8°.
  (117) (197) - Lannoy. Terre de Lannoy. Ercheu (Somme). Plan de lotissement, coul. (49 cm x 50 cm), dossier Delouard, n°2423.
  (118) (190) - Larchey (Loredan): lettre à Madame Lochard, de Menton (Alpes-Maritimes).
  (119) (13) - La Villette (théâtre de): vente sur licitation des constructions le composant, rue de Flandre, n°29, avec le droit aux baux et l’exploitation, le 28 mai 1873 (en déficit constaté le 10 avril 2014).
  (120) (99) - Le Chatelier (Frédéric Alfred), professeur au Collège de France. Bibliothèque africaine et orientale de Monsieur X…, Paris, Hôtel Drouot, salle n° 8, 1930, 59 pages.
  (121) (56) - Le Neubourg (Eure). Eau minérale Samson (ou Sanson): projet de constitution d’une société, certificats, journaux, correspondance, autorisation ministérielle, publicité. Composition de l’eau de source Samson et méthode générale d’analyse des eaux fluviales, par M. Jacquelain. Paris. Étienne Giraud, 1864, 40 pages in-8°: planche.
  (121 bis) (4) - Levasseur (Gustave). Brevet d’invention d’une nouvelle disposition des lignes de la portée musicale pouvant faciliter l’écriture et la lecture de la musique: acte de remplacement militaire, brevet original, correspondance (nombreuses lettres de Pierre Alpinien Bourdeau, député de la Haute-Vienne), 1816-1878.
  (122) (56) - Libération. Souvenir de la souscription à l’emprunt de la Libération. Officier à bord du sous-marin « Montgolfier », octobre-novembre 1918. Grav. Davambez, imp. Paris (16 cm x 20 cm).
  (123) (119) - Libre recherche. Société en commandite pour la publication de la revue La Libre recherche. Action au porteur de 125 F. Bruxelles, 5 juillet 1860. Propagation en Europe de toutes les idées de progrès [la revue paraît depuis 1855]. Au dos: extrait des statuts.
  Hayem, Charles; Franck, Jules; Dreyfuss, J.-H.; Fouillée, Alfred; Sabatte, Fernand; Mariel, Jean; Lahor, Jean; Hayem, Joseph; Lévy, Léon; Bénédite, Léonce; Du Four, Philippe; Lemoyne, André; Melchers, Frantz M.; Saulgrain, H.; Delarue, Lucien; Frank, Valentine; Lenoir, Jean; Schwabacher, Henri; Ruff, G.; Duvanchel, Léon; Macquart, Louis Charles Henri; Brongniart, Charles; Senard, Antoine; Sangouard; Imbert, Raymonde Louise Jeanne; Imbert, Fernande Adolphine Nicette; Bertrand, Achille Étienne; Maucomble, Thomas Philippe; Mars, Louis Adolphe de; Larchey, Loredan; Lochard (madame); Le Chatelier, Frédéric Alfred; Levasseur, Gustave; Bourdeau, Pierre Alpinien; Haussmann (boulevard); Flandre (rue de); Lyon (Rhône); Enghien-les-Bains (Val-d'Oise); Landes (Aquitaine, département); Ercheu (Somme); Menton (Alpes-Maritimes); Le Neubourg (Eure); Haute-Vienne (Limousin, département); Bruxelles (Belgique); Jean-Goujon (rue); Indochine; Rouen (Seine-Maritime); Collège de France
- Dossiers de clients (lettres L-N)., 1669-1914; MC/ET/VIII/1584
  (124) (17) - Loterie autorisée dans tout l’Empire français en faveur des enfants pauvres, infirmes et incurables. Œuvre diocésaine de Notre-Dame-des-Sept-Douleurs, fondée en 1853, au profit des jeunes filles pauvres, infirmes et incurables.
  (125) (156) - Loterie. Autre série fragmentaire de divers billets de loterie: pour les orphelins, les veuves, les victimes de la guerre de 1870-1871, etc.
  (126) (77) - Louis XVIII. 1815. Le Départ de Louis XVIII et la rentrée de Napoléon, extrait fragmentaire d’une revue non identifiée, signatures des articles par Jules Simon et Henry Houssaye, p. 395, puis 396-412.
  (127) (163) - Louvre (musée du). Donation Paul Garnier, 1916, dossier n° 2175.
  (128) (19) - Louvre (musée du): legs par madame Florent (non identifiée) de 4 portraits en miniature de Jean-Baptiste Isabey, représentant des membres de la famille de Férès, secrétaire de Marie-Antoinette, l880.
  (129) (7) - Luxembourg: « Ordre général des légionnaires de Luxembourg reconnu créancier privilégié de la succession du cy-devant prince de ce nom en exécution des jugements de privilège des 7, 15 septembre 1792, 9 avril 1793, lesquels restent à être payés ». Acte du 14 thermidor an IX premier, seizième et dernier feuillets. Servait primitivement de chemise à un dossier n° 154, celui-ci a disparu, remplacé par des minutes de Jutet, Sadron, Huart et Couvreur, qui ont été remises à leur place dans les liasses respectives.
  (130) (52) - Lys. Décoration du Lys accordée à la Garde nationale de Paris, autorisation de la porter, délivrée par M. le colonel général des Gardes nationales du royaume. 24 octobre 1814. Parchemin historié (40 cm x 48 cm).
  (131) (68) - Maas (Edmond Gabriel Salomon), directeur de l’Union: acte de baptême de Samuel Voog, acte de mariage religieux de Maas-Voog, diplômes de bachelier ès-lettres, bachelier et licencié en droit, papier, parchemins. 1821-1878.
  (132) (186) - Madagascar. Quatre lettres du directeur des services administratifs du corps d’occupation. Mission d’information dans la partie septentrionale de l’île. Général Joseph Gallieni, 1900-1901 (dossier Moffre, n°1753).
  (133) (167) - Madrid de Montaigle et Lantage (famille de), 1783-1836, essentiellement des pièces d’état-civil, dont aussi: Conseil-d’État. Marais de Saint-Gond, ordonnance royale du 12 juillet 1836, imprimé in-4°, 17 pages.
  (134) (178) - Mail et Sainte-Anne (rues). Terrains à bâtir: titres de propriété, dont un à Thomas Gobert, architecte du roi. 1669-1675.
  (135) (67) - Malesherbes et Monceau: plan entoilé d’ensemble des quartiers (0,5 millimètre par mètre), sur lequel ont été portés les terrains de la plaine Monceau mise en vente (96 x 80 cm).
  (136) (101) - Feuille d’annonces du département de la Manche, 10 mai 1815, n° 350, pages [3045]-3060 in-8°.
  (137 à 141) - Mariage (contrats de):
  (137) (2) Gérard de Neufville et Suzanne Rodrigues Pereire, 25 septembre 1901, parchemin, 31 feuillets, dont 9 papier encadrés, tranches dorées, reliure maroquin, intérieur soie, avec encadrement doré, dans un étui.
  (138) (201) Hippolyte Prosper Marc Leulier et Yvonne Marie Eugénie Laveissière, parchemin calligraphié, 17 janvier 1911.
  (139) (48) Joseph Hermann Reinach, avocat à la cour d’appel de Paris et Henriette Clémentine de Reinach. 10 septembre 1884: expédition parchemin enluminée, cartonnée.
  (140) (71) Eugène Rodrigue Pereire et Juliette Betzi Fould. 8 avril1857. 12 feuillets parchemin, reliure maroquin.
  (141) Gustave Samuel James Rothschild et Cécile Anspach, 3 février 1859, 4 feuillets parchemin, tranches dorées.
  (142) (95) - Marine française. Tableau des ordres particuliers à l’ancre, parchemin non daté (45 cm x 62 cm).
  (143) (201) - Notice générale sur le château de Méréville [Seine-et-Oise, auj. Essonne] mis en vente en mai 1924: tapuscrit (4 pages) et plan (27,5 cm x 52 cm).
  (144) (170) - Michel Louis, matelot novice de la marine française, tombé à la mer et disparu à bord de la « Provençale », 1838-1859. 16 décembre 1856: livret d’ouvrier, portrait en pied, colorié, sur la première page d’une lettre à sa mère, 11 septembre1854.
  (145) (139) - Molière. Enveloppe sur laquelle est transcrite la note suivante: « Autographe de Molière, probablement [d’une] page déchirée d’un registre de paroisse provenant d’une collection de mon grand-père Jomard », et dans l’enveloppe, la dite page d’un acte de baptême daté du 15 novembre 1670 de Jeanne Catherine, fille de Jean Pitel. Signatures au bas de l’acte de Catherine Leclerc, Jean Pitel et J. B. P. Molière.
  (146) (49) - Molière. Contrat de mariage d’Anne Molière avec Adolphe Jadin, garde du corps de Monsieur. 28 décembre 1818. Joint un engagement de Jean François Molière, inspecteur des vivres de l’hôtel des Invalides, père de la fiancée, son débiteur de 4800 F, solde de prêts et avances, de se libérer: 1°) par versements mensuels de 50 F à concurrence de 1800 F, 2°) en logeant sa fille, son prochain mari et « les enfants nés » d’eux, avec nourriture, chauffage et éclairage, trois ans durant, à compter du 1er janvier 1829. 27 décembre 1828.
  (147) (27) - Monceau (rue de), nos 81 et 83 et rue de Miromesnil, n°99: revenus de la succession d’Achille Dreyfus, 2 feuilles sans date.
  (148) (2) - L’expulsion par Mac-Nab (vers, feuillets fragmentaires non datées). - Grande affaire ! Monologue en vers de Charles Clairville, 8 pages in-8° (1882).- La Poupée, monologues en vers par Ernest Depré, 6 pages in-8° (1883). – V. Revel. Un jeune homme. Naïveté en vers dite par mademoiselle Maria Legault, 8 pages in-8° (1885).
  (149) (85) - Montmorency (villa). Syndicat des propriétaires. Société des eaux de la villa, 1853-1899 (dossier n° 942). Joint, un placard (57 cm x 42 cm) sur la vente de terrains au dit lieu, à l’angle de la rue Poussin et de l’avenue de Montmorency (25 mars 1899).
  (150) (60) - Musique. Convention avec la société Hachette relative aux Poésies galantes mises en musique par Léon Schlesinger, compositeur de musique, pour Victor Maurel, artiste lyrique. 9 avril1900. Original.
  (151) (26) – Nancéienne. Société Nancéienne de Crédits industriels et de dépôts. Assemblée générale. 1914, imprimé, 13 pages petit in-4°.
  (152) (89) -Neuilly. Plan des terrains à vendre (entre le boulevard du Nord et l’avenue de Neuilly). A. Monge, architecte. Petites affiches, imp. Lith. Lambert, 45 rue de Grenelle Honoré. (41 cm x 66 cm).
  (153) (128) - Noces d’argent des époux Georges Amson, 5 janvier 1906: allocution d’Arthur Levy et discours du mari, 12 p. petit in-4°.
  (154) (1) - Nocher (dossier): biographie de Marie Barthélemy Fortien, lettres de sa prison, 1805; autre lettre, Metz, 26 vendémiaire an XIV (18 octobre 1805), recrutement, passage de l’armée d’Allemagne, état des vignes.
  (155) (191) - Norberg (Jean), soldat au 5e régiment d’Infanterie, disparu le 25 septembre 1914, à Cauroy-lès-Hermonville (Marne).
  (156) (51) - Notaires (chambre des): récépissés de minutes de divers notaires à Paris communiquées à l’étude VIII. 1780 - 1815.
  contrat de mariage; Houssaye, Henry; Houssaye, Jules Simon; Garnier, Paul; Florent (madame); Isabey, Jean-Baptiste; Férès (famille); Maas, Edmond Gabriel Salomon; Voog, Samuel; Gallieni, Joseph; Madrid de Montaigle (famille); Lantage (famille); Neufville, Gérard de; Pereire, Suzanne Rodrigues; Reinach, Joseph Hermann; Reinach, Henriette Clémentine de; Pereire, Eugène Rodrigue; Fould, Juliette Betzi; Rothschild, Gustave Samuel James; Anspach, Cécile; Louis, Michel; Pitel, Jeanne Catherine; Pitel, Jean; Leclerc, Catherine; Molière (1622-1673); Molière, Anne; Jadin, Adolphe; Molière, Jean François; Clairville, Charles; Depré, Ernest; Legault, Maria; Schlesinger, Léon; Maurel, Victor; Amson, Georges; Levy, Arthur; Fortien, Marie Barthélemy; Nocher; Norberg, Jean; Dreyfus, Achille; Mail (rue du); Sainte-Anne (rue); Miromesnil (rue de); Poussin (rue); Luxembourg (quartier); Monceau (parc); Louvre (palais du); Madagascar; Méréville (Essonne); Neuilly-sur-Seine (Hauts-de-Seine); Metz (Moselle); Cauroy-lès-Hermonville (Marne); Leulier, Hippolyte Prosper Marc; Laveissière, Yvonne Marie Eugénie
- Dossiers de clients (lettres N-O)., 1607-1928; MC/ET/VIII/1585
  (157) (4) - Notaires (chambre des): actes du gouvernement, lettres du parquet au Président, du Président aux notaires, circulaires, délibérations (XIXe siècle).
  (158) (179) - Notre-Dame-des-Victoires (rue): vente de parties de jardins. 10 septembre 1675.
  (159) (180) - Opéra (avenue de l'): demande de concessions de terrains à exproprier pour son établissement (quatre notes non datées).
  (160) (108) – Opéra Comique: diplômes du Conservatoire, distributions de prix, assemblées générales (voir aussi n° 209, MC/ET/VIII/1592).